臺灣高雄地方法院刑事判決　　　　　　　　　　　　　九十一年度易字第三二五號
　　公　訴　人　臺灣高雄地方法院檢察署檢察官
　　被　　　告　乙○○
右列被告因竊盜案件，經檢察官提起公訴（民國九十一年度偵字第六五八號），本院
判決如左：
    主  文
乙○○於夜間侵入住宅，毀越門扇竊盜，累犯，處有期徒刑壹年。
    事  實
一、乙○○曾有竊盜、贓物、殺人、脫逃、麻藥、煙毒等前科，其中因煙毒案件，經
    判處有期徒刑四年確定，民國八十九年二月十日執行完畢，詎仍不知悔改，竟意
    圖為自己不法之所有，在九十年九月十三日凌晨四、五時許，於夜間侵入高雄縣
    岡山鎮○○○路○段一一四號丙○○住處，先將一樓廁所鐵窗破壞後，自巷弄內
    攀爬進入窗內，並將手扶住廁所內磁磚以支撐其身體重量後進入一樓廁所內，隨
    後即進入丙○○住處之一樓客廳搜括財物，並竊取丙○○所有現金新台幣（下同
    ）五萬六千元、黃金項鍊五條，得手後隨即逃離現場，丙○○於凌晨五時許起床
    後發覺屋內遭竊即報警處理，隨後經警於一樓廁所窗內之磁磚採得多枚指紋，經
    送內政部警政署刑事警察局鑑定始察悉上情，嗣乙○○於九十年十二月二十八日
    下午八時五分許，在高雄縣橋頭鄉○○路建南巷二號經警拘提查獲。
二、案經高雄縣警察局岡山分局移送臺灣高雄地方法院檢察署檢察官偵查起訴。
    理  由
一、訊據被告乙○○矢口否認有右揭竊盜犯行，辯稱：伊未曾到過被害人住處偷東西
    ，伊被警察查獲時被害人並無指認伊竊盜，且在警局時警察均未提到有採到伊之
    指紋之事實，指紋是警察自己弄的云云。然查被告前開犯行業據被害人丙○○於
    警訊指訴綦詳，嗣於本院審理時復到庭指稱：我太太早上五點左右發現有一條繩
    子綁著我家二樓的門，我們就發現我家遭小偷，我們是睡在二樓，現金五萬六千
    元、黃金項鍊五條是放在一樓，這些東西都放在一樓桌子裡面，我們發現這些東
    西全部都被偷，我們就去報警，警察約六點多來的，警察是在一樓廁所旁邊的窗
    戶旁採集到指紋的，一樓的廁所窗戶以被告的身材可以爬進去等語。另被害人徐
    鍾麗珍亦指訴稱：被告是拿壹張椅子從我家後面廁所窗戶爬進去的，因我家後面
  廁所窗戶很高，他到我家一樓客廳及廚房，每個地方都有搜等語。而證人甲○○
    （即當日到場採集現場之員警）亦到庭證稱：「當天我值班，前鋒派出所通知我
    們過去，我們到了現場，我們先從室內採證，但室內沒有採到指紋，後來我又到
    後面的廁所採證，發現鐵窗有被破壞掉，我就在廁所的窗戶旁邊磁磚採到被告指
    紋，我想被告本來有戴手套，後來因磁磚很滑，才脫下手套的。（問：十二月二
    十八日是否有帶被告到被害人家中？）有，被告一直不承認，我們也一直沒有跟
    被告說我們有採到指紋，我們就帶被告到現場，看是否能突破他的心防。我們在
    現場照相後就回來了，我們故意不告訴他有採到指紋，看他是否能坦承犯行，但
    被告一直不肯承認」等語。次查，員警於九十年九月十三日六時四十分許，在被
    害人住處共採獲指紋五枚排除指紋卡四張（即被害人丙○○，及其家屬徐鍾麗珍
    、徐淵祥、徐光祥），其中編號一指紋採集位置：一樓廁所內窗戶被侵入左側磁
    磚，此有高雄縣警察局岡山分局刑事組現場勘驗採證紀錄表一紙附倦可稽；而將
    該採集之指紋卡送請內政部警政署刑事警察局依指紋電腦析鑑法、指紋特徵比對
    法鑑定，其鑑驗結果：送鑑竊案指紋照片三張、指紋膠片四張，經檢視為指紋三
    枚，如編號１、２、３，編號３指紋，輸入電腦析鑑節果，與本局檔存乙○○指
    紋卡之左環指指紋相符；其餘指紋，均因紋線模糊不清、特徵點不足，無法比鑑
    ，此有該局九十年十月十五日（９０）刑紋字第１９７４２１號鑑驗書附卷可按
    ，此外復有現場採獲之指紋照片六張、現場遭侵入及破壞之鐵窗、窗戶等照片五
    張附卷可參。被告雖辯稱被害人於警局並未指認伊竊盜，警察亦未告知有採獲指
    紋云云。惟本件案發時案，被害人全家均熟睡中，自未親眼目睹被告竊盜之犯行
    ，是其等於警局未加指認，本屬當然；至於員警於被告到案時是否要將掌握之跡
    證告知被告，本屬警察局員警辦案之技巧運用，證人甲○○亦證稱：被告一直不
    承認，我們也一直沒有跟被告說有採到指紋，我們帶被告到現場，看是否能突破
    被告的心防等語。顯見被告所辯無非卸責之詞，委無可採。事證明確，被告犯行
    洵堪認定。
二、核被告乙○○所為，係犯刑法第三百二十一條第一項第一款、第二款於夜間侵入
    住宅、毀越門扇之加重竊盜罪。被告乙○○曾有竊盜、贓物、殺人、脫逃、麻藥
    、煙毒等前科，其中因煙毒案件，經判處有期徒刑四年確定，民國八十九年二月
    十日執行完畢之事實，有臺灣高雄地方法院檢察署刑案資料查註紀錄及本院全國
    前案紀錄表附卷可稽，其前受有期徒刑執行完畢，於五年內再犯本件最重本刑為
    有期徒刑以上之罪，為累犯，應依刑法第四十七條規定加重其刑。審酌被告有多
    次前科，素行不良，不思以正當手段賺取錢財，而竊取他人財物，惡性非輕，及
    其犯後態度不佳，毫無悔悟之心等一切情狀，量處如主文所示之刑，以資懲戒。
據上論斷，應依刑事訴訟法第二百九十九條第一項前段，刑法第三百二十一條第一項
第一款、第二款、第四十七條，罰金罰鍰提高標準條例第一條前段，判決如主文。
中      華      民      國      九十一      年    二    月    二十七    日
                                臺灣高雄地方法院刑事第二庭
                                    法  官    陳志銘
右正本證明與原本無異。
如不服本判決，應於判決送達後十日內，向本院提出上訴狀。
                                    書記官    洪生輝
中    華    民    國      九十一      年      三      月      一      日
附錄本判決論罪之法條：
刑法第三百二十一條第一項：
 (加重竊盜罪)
犯竊盜罪而有左列情形之一者，處六月以上五年以下有期徒刑：
一  於夜間侵入住宅或有人居住之建築物、船艦，或隱匿其內而犯之者。
